【裁判字號】    97,聲,333
【裁判日期】    970630
【裁判案由】    停止執行
【裁判全文】
臺灣彰化地方法院民事裁定  97年度聲字第333號
聲  請  人  甲○○
相  對  人  財政部臺灣省中區國稅局彰化縣分局
上列當事人間聲請停止執行事件，本院裁定如下：
    主  文
聲請駁回。
    理  由
一、按提起異議之訴，法院認為有必要情形，依照強制執行法第
    18條第2項規定，固得為停止強制執行裁定。但是否有必要
    情形，自應由法院依調查結果認定之。
二、本件聲請人聲請意旨略以：法務部行政執行署彰化行政執行
    處94年度營所稅執特專字第26235號一案，係對黃再添生前
    於民國（下同）85年間與訴外人陳聰明及姚添水等人合夥事
    業欠稅事就合夥人名下財產強制執行，此有財政部臺灣省中
    區國稅局函可參，本件相對人欠缺黃再添等三人係合夥人之
    證明文件，竟聲請對黃再添所有坐落彰化縣和美鎮○○段53
    5-3、521、531、1032等地號、彰化縣和美鎮○○段516-21
    、仁和段315-9、315-18等地號土地強制執行，其所為之扣
    押及強制執行程序應予撤銷云云，爰依據行政訴訟法第307
    條後段、及行政執行法第26條規定準用強制執行法第18條第
    2項規定，陳明願以其所有落彰化縣和美鎮○○段482地號土
    地為擔保，聲請裁定停止法務部行政執行署彰化行政執行處
    94年度營所稅執特專字第26235號強制執行程序。
三、按有回復原狀之聲請，或提起再審或異議之訴，或對於和解
    為繼續審判之請求，或提起宣告調解無效之訴、撤銷調解之
    訴，或對於許可強制執行之裁定提起抗告時，法院因必要情
    形或依聲請定相當並確實之擔保，得為停止強制執行之裁定
    。又關於公法上金錢給付義務之「執行」，除行政執行法另
    有規定外，準用強制執行法之規定，強制執行法第18條第2
    項、行政執行法第26條固有明文。惟按，行政執行法第26
    條規定所準用之範圍，應僅限於有關「執行」程序之部分，
    至於有關停止強制執行部分之規定，並不在之準用之列，本
    件聲請人係被繼承人黃再添之子，前已向本院聲報限定繼承
    ，其於黃再添死亡時即繼承黃再添之遺產與債務，應屬執行
    債務人，而執行債務人不得以其已提起債務人異議之訴為由
    ，主張依行政執行法第26條準用強制執行法第18條第2項規
    定，聲請裁定停止執行。又私權爭執必俟取得確定判決等執
    行名義始得聲請強制執行，此與公法事件准許行政機關於下
    命之行政處分送達發生效力時，即得據以執行，大異其趣；
    是在私權爭執如欲停止法院之強制執行程序，須依強制執行
    法第18條第2項規定之要件及程序為之，而在公法事件如欲
    停止行政機關之強制執行程序，則須依行政訴訟法第116 條
    第2、3項規定之要件及程序為之，足見因執行力源自確定判
    決與源自行政處分，兩者性質不同，法律所定之停止執行制
    度亦因之而異，故以行政處分違法提起撤銷訴訟，欲對行政
    處分本身之執行力聲請停止執行，僅得依行政訴訟法之前述
    規定為之，殊無適用行政執行法第26條準用強制執行法第18
    條第2項規定之餘地，對撤銷訴訟確定判決提起再審之訴或
    債務人異議之訴，其情形亦同（最高行政法院95年度裁字第
    2178號裁定、臺灣高等法院臺中分院96年度抗字第360號民
    事裁定意旨參照）。準此，本件聲請人雖以其已提起第三人
    異議之訴，聲請裁定停止法務部行政執行署彰化行政執行處
    94年度營所稅執特專字第26235號強制執行程序，經本院審
    查結果，認為尚無停止強制執行之必要，聲請人之聲請，非
    有理由，應予駁回，爰裁定如主文。
中    華    民    國    97    年    6    月    30    日
                  民事第一庭    法  官  施坤樹
以上正本係照原本作成。
如對本裁定抗告，須於裁定送達後10日內向本院提出抗告狀。
中    華    民    國    97    年    7    月     4    日
                                書記官  施嘉玫


司法院資訊處製作；財團法人民間司法改革基金會備份。
